【裁判字號】    97,審訴,3572
【裁判日期】    970930
【裁判案由】    毒品危害防制條例
【裁判全文】
臺灣高雄地方法院刑事判決            97年度審訴字第3572號
公  訴  人  臺灣高雄地方法院檢察署檢察官
被      告  甲○○
指定辯護人  本院公設辯護人馬碩遠
上列被告因毒品危害防制條例案件，經檢察官提起公訴（97年度
毒偵字第5873號），本院合議庭裁定由受命法官獨任依協商程序
審理，判決如下：
    主  文
甲○○施用第一級毒品，累犯，處有期徒刑捌月。扣案之第一級
毒品海洛因壹包（驗後淨重零點貳貳貳公克），沒收銷燬之。
    事實及理由
一、本件犯罪事實及證據，除犯罪事實「以95年度毒聲字第1701
    號裁定令入戒治處所施以強制戒治」更正為「以96年度毒聲
    字第31號裁定令入戒治處所施以強制戒治」；「海洛因1 包
    （毛重0.5 公克）」更正為「第一級毒品海洛因1 包（驗後
    淨重0.222 公克）」；並補充「甲○○前因詐欺、竊盜案件
    ，經本院以95年度簡字第6017號判決、95年度易字第2264號
    判決，分別判處有期徒刑2 月、6 月確定，並經本院以96年
    度聲減字第3557號裁定予以減刑，並定應執行刑為有期徒刑
    3 月又15日，於97年4 月7 日易科罰金執行完畢」；證據部
    分補充「被告甲○○於本院審理中之自白」及「高雄市立凱
    旋醫院濫用藥物成品檢驗鑑定書」外，餘均引用檢察官起訴
    書之記載，如附件。
二、本件被告業已認罪，並經辯護人協助下與檢察官於審判外達
    成協商之合意，渠等合意內容為：被告願受科刑範圍如主文
    所載。經核被告所為，係犯毒品危害防制條例第10條第1 項
    之施用第一級毒品罪，且上開協商合意內容，並無刑事訴訟
    法第455 條之4 第1 項所列不得認罪協商之情形，本件既經
    檢察官聲請改依協商程序而為判決，本院爰不經言詞辯論，
    於協商合意範圍內為協商判決。
三、應適用之法條：刑事訴訟法第455 條之4 第2 項、第455 條
    之8 、第454 條第2 項，毒品危害防制條例第10條第1 項、
    第18條第1 項前段，刑法第11條、第47條第1 項。
四、本判決除有刑事訴訟法第455 條之4 第1 項第1 款、第2 款
    、第4 款、第6 款、第7 款所定情形之一，或違反同條第2
    項規定者外，不得上訴。
本案經檢察官陳麗琇到庭執行職務。
中    華    民    國    97    年    9     月    30    日
                  刑事第七庭    法  官  陳君杰
以上正本證明與原本無異。
如不服本判決，應於判決送達後10日內，向本院提出上訴狀。
中    華    民    國    97    年    9     月    30    日
                                書記官  李承悌
附錄本判決論罪科刑法條全文：
毒品危害防制條例第10條第1項
施用第一級毒品者，處6 月以上5 年以下有期徒刑。
附件：
臺灣高雄地方法院檢察署檢察官起訴書
                                    97年度毒偵字第5873號
    被      告  甲○○  男  32歲（民國○○年○○月○○日生）
                        住高雄縣鳳山市○○○路574巷8號7
                        樓
                        國民身分證統一編號：Ｚ000000000號
上列被告因違反毒品危害防制條例案件，已經偵查終結，認應該
提起公訴，茲將犯罪事實及證據並所犯法條分敘如下：
        犯罪事實
一、甲○○前因施用毒品案件，經臺灣高雄地方法院裁定送勒戒
    處所觀察、勒戒後，認有繼續施用毒品之傾向，復經同法院
    以95年度毒聲字第1701號裁定令入戒治處所施以強制戒治，
    嗣於民國97年1 月11日期滿執行完畢，經本署檢察官以97年
    度戒毒偵字第55號為不起訴處分確定。詎其猶未戒絕毒癮，
    於前揭強制戒治執行完畢後之5 年內，復基於施用第一級毒
    品之犯意，於97年7 月2 日17時許，在高雄縣鳳山市○○○
    路574 巷8 號7 樓住處內，施用第一級毒品海洛因1 次，嗣
    於同年月3 日17時30分許，甲○○在高雄縣大寮鄉○○○路
    474 巷口，因行跡可疑遭警盤查並在其身上查獲海洛因1 包
    （毛重0.5 公克），經警徵得其同意親自採集尿液送驗後，
    呈現嗎啡、可待因陽性反應，而確認上情。
二、案經高雄縣政府警察局林園分局報告偵辦。
        證據並所犯法條
一、證據清單及待證事項
┌──┬────────────┬─────────────┐
│編號│    證  據  清  單      │      待  證  事  項      │
├──┼────────────┼─────────────┤
│ 一 │被告甲○○於警詢及本署偵│1、本件查獲經過，以及送驗 │
│    │訊時之供述              │   尿液係徵得被告同意，由 │
│    │                        │   其親自排放、封緘後始送 │
│    │                        │   驗之事實。             │
│    │                        │2、被告於上揭時、地施用第 │
│    │                        │   一級毒品海洛因之事實。 │
│    │                        │3、扣案海洛因1包係被告所有│
│    │                        │   及持有之事實。         │
├──┼────────────┼─────────────┤
│ 二 │高雄縣政府警察局林園分局│1、被告於97年7月3日所採尿 │
│    │查獲毒品案嫌疑人尿液代號│   液，經以酵素免疫法（EIA│
│    │與真實姓名對照表（代號：│   ）及氣相層析質譜儀法（G│
│    │林偵0407）、臺灣檢驗科技│   C/MS）檢驗結果，呈現嗎 │
│    │股份有限公司濫用藥物尿液│   啡、可待因陽性反應之事 │
│    │檢驗報告（檢體編號：林偵│   實。                   │
│    │0407）各1份             │2、被告確有施用第一級毒品 │
│    │                        │   海洛因之事實。         │
├──┼────────────┼─────────────┤
│ 三 │扣案海洛因1包、扣押筆錄 │1、被告於上揭時、地施用第 │
│    │、扣押物品目錄表、照片4 │   一級毒品海洛因之事實。 │
│    │張                      │2、扣案海洛因1包係被告所有│
│    │                        │   並持有之事實。         │
├──┼────────────┼─────────────┤
│ 四 │本署刑案資料查註紀錄表、│被告本件施用第一級毒品犯行│
│    │全國施用毒品案件紀錄表、│，應逕行追訴之事實。      │
│    │完整矯正簡表各1份。     │                          │
└──┴────────────┴─────────────┘
二、核被告甲○○所為，係違反毒品危害防制條例第10條第1 項
    之施用第一級毒品罪嫌。其持有第一級毒品之低度行為，應
    為施用第一級毒品之高度行為所吸收，不另論罪。至扣案第
    一級毒品海洛因1 包，請依毒品危害防制條例第18條第1 項
    之規定宣告沒收銷燬之。
三、依毒品危害防制條例第23條第2 項，刑事訴訟法第251 條第
    1 項提起公訴。
    此  致
臺灣高雄地方法院
中    華    民    國    97    年    7    月     25    日
                              檢  察  官  乙○○
上正本證明與原本無異
中    華    民    國    97    年    8     月    1     日
                              書  記  官  陳昭齡
附錄參考法條：
毒品危害防制條例第10條
施用第一級毒品者，處 6 月以上 5 年以下有期徒刑。
施用第二級毒品者，處 3 年以下有期徒刑。


司法院資訊處製作；財團法人民間司法改革基金會備份。
